Inventaris van het archief van de Centrale Commissie voor Georganiseerd Overleg in Ambtenarenzaken, 1920-1989
Nationaal Archief, Den Haag
Centrale Commissie voor Georganiseerd Overleg in Ambtenarenzaken en de Salariscommissie ad-hoc [CAOP]
Cie. Ambtenarenzaken [CAOP]
1920-2009
B24506
63.30 meter; 1532 inventarisnummers.
Normale geschreven, getypte en gedrukte documenten, geen bijzondere handschriften
Nationaal Archief, Den Haag
Centrale Commissie voor Georganiseerd Overleg in Ambtenarenzaken 1920-1945 en 1951-1989
Salariscommissie Ad-Hoc, 1945-1951
Centrum voor Arbeidsverhoudingen Overheidspersoneel (CAOP), 1989-
Het archief bevat stukken betreffende overleg tussen de vertegenwoordigers van de centrales van overheidspersoneel en de minister van Binnenlandse Zaken over de rechtspositie van ambtenaren. De werkzaamheden van het CAOP bestaan uit onderzoek naar en advisering over arbeidsrechtelijke aangelegenheden in de publieke sector. Het archief van het CAOP bevat verder contracten met verschillende instanties voor het verlenen van secretariële ondersteuning.
Archiefvorming
Geschiedenis van de archiefvormer
Centrale Commissie voor Georganiseerd Overleg in Ambtenarenzaken, 1920-1989
Bij Koninklijk besluit van 20 december 1919, Stbl. 819 werd de Centrale Commissie voor Georganiseerd Overleg in ambtenarenzaken ingesteld. De commissie ressorteerde onder het ministerie van Justitie en kreeg tot taak de minister van Justitie te adviseren over aangelegenheden van algemeen belang voor de rechtstoestand van ambtenaren in dienst van het rijk of van rijksinstellingen. Zij bestond uit zeven door de Kroon aangewezen leden en hun plaatsvervangers en uit zeven tweetallen van door ambtenarenorganisaties aangewezen leden en hun plaatsvervangers. De voorzitter en de plaatsvervangend voorzitter werden door de commissie benoemd. Bij haar taakuitvoering werd de commissie ondersteund door het bij Koninklijk Besluit van 4 oktober 1920, Stbl. 772 ingesteld Centraal Bureau van Voorbereiding voor Ambtenarenzaken. Dit bureau bereidde de door de commissie uit te brengen adviezen voor.
Het georganiseerd overleg functioneerde niet optimaal. De door de Kroon benoemde leden stonden in geen enkele betrekking tot de Regering, zodat er geen waarborg was dat de Regering over een bepaald onderwerp op dezelfde wijze zou denken als haar vertegenwoordigers of dat een advies zou worden opgevolgd. Het ongewenste van deze situatie bleek toen de Regering aan de commissie een ontwerp-besluit tot wijziging van het Bezoldigingsbesluit voorlegde wat ongunstig was voor de ambtenaren. De door de Kroon benoemde leden schaarden zich aan de kant van de ambtenaren en hun organisaties. De Regering vond hierin aanleiding een reorganisatie van het georganiseerd overleg tot stand te brengen. In 1925 kwam er een wijziging in de samenstelling van de commissie tot stand en bestond de commissie uitsluitend uit door de ambtenarenorganisaties aangewezen leden en plaatsvervangende leden. Het georganiseerd overleg vond voortaan plaats tussen de Centrale Commissie voor Georganiseerd Overleg in ambtenarenzaken en de door de voorzitter van de Ministerraad aangewezen ambtenaren.
In 1933 kwam er een wijziging in de taakverdeling van het personeelsbeleid bij de rijksoverheid. De zorg voor het personeelsbeleid werd onderdeel van het takenpakket van het ministerie van Binnenlandse Zaken. Bij brief nr. 719, afdeling Kabinet van 24 juni 1933 deelde de minister van Binnenlandse Zaken mee dat het Centraal Bureau van Voorbereiding voor Ambtenarenzaken, als afdeling Ambtenarenzaken deel uit ging maken van het ministerie van Binnenlandse Zaken. Daarnaast werd de afdeling Ambtenarenzaken belast met het secretariaat van de Centrale Commissie voor Georganiseerd Overleg in ambtenarenzaken.
Gedurende de oorlogsjaren 1940-1945 functioneerde de Centrale Commissie voor Georganiseerd Overleg in ambtenarenzaken niet. Na de bevrijding van ons land had zij weer met haar werk kunnen aanvangen. Dit geschiedde echter niet. De vertegenwoordigers van de drie centrales van overheidspersoneel dienden bij de voorzitter een nota in waarin zij hun inzichten en wensen betreffende een naar hun mening betere vorm van overleg kenbaar maakten. In afwachting van een reorganisatie van het georganiseerd overleg werd bij beschikking van 13 oktober 1945, Stbl. 5336/R, afdeling Ambtenarenzaken de Centrale Commissie voor Georganiseerd Overleg in ambtenarenzaken op non-archief gesteld.
Bij hetzelfde besluit werd de Salariscommissie ad-hoc ingesteld. Deze commissie bestond uit vertegenwoordigers van ambtenarenorganisaties en vertegenwoordigers van de rijksoverheid. Het ministerie van Binnenlandse Zaken werd belast met het secretariaat van deze commissie. In de Salariscommissie ad-hoc werd het overleg gevoerd wat normaliter in de Centrale Commissie voor Georganiseerd Overleg in ambtenarenzaken zou zijn gevoerd. Op 20 november 1951 werd de Salariscommissie ad-hoc opgeheven. Per vorengenoemde datum werd de Centrale Commissie voor Georganiseerd Overleg in ambtenarenzaken gereactiveerd. De commissie bestond uit vertegenwoordigers van een zestal organisaties van overheidspersoneel.
In 1954 werd het georganiseerd overleg gereorganiseerd. De samenstelling van de Centrale Commissie voor Georganiseerd Overleg in ambtenarenzaken werd gewijzigd. De commissie bestond nu uit de Regeringsdelegatie en een Personeelsdelegatie. De Personeelsdelegatie bestond uit vertegenwoordigers van een drietal organisaties van overheidspersoneel te weten:
Rooms-Katholieke Centrale van Burgerlijke Overheids- en Semi-overheidspersoneel
Comité ter behartiging van de Algemene Belangen van Overheidspersoneel
Christelijke Centrale van Overheids- en Onderwijzend personeel.
De voorzitter van de Centrale Commissie voor Georganiseerd Overleg in ambtenarenzaken werd door de Kroon benoemd en was tevens voorzitter van de Regeringsdelegatie. Hetzelfde gold voor de eveneens door de Kroon benoemde vice-voorzitter. De algemeen secretaris van de Centrale Commissie voor Georganiseerd Overleg in ambtenarenzaken werd benoemd door de minister van Binnenlandse Zaken en was tevens algemeen secretaris van de Regeringsdelegatie. De minister van Binnenlandse Zaken en de minister van Financiën wezen ieder een vertegenwoordiger van hun ministerie als lid van de Regeringsdelegatie aan. De overige leden van de Regeringsdelegatie werden door de minister van Binnenlandse Zaken aangewezen in overeenstemming met de Raad van Ministers.
Door de reorganisatie van de Centrale Commissie voor Georganiseerd Overleg in ambtenarenzaken werd het werkterrein van de commissie uitgebreid. Zij behandelde voortaan alle aangelegenheden van algemeen belang voor de rechtstoestand van de ambtenaren. De commissie bracht advies uit aan de minister van Binnenlandse Zaken.
In 1968 werd bij het Koninklijk Besluit van 26 september 1968 de structuur van de commissie gewijzigd en bestond de commissie evenals in 1925 tot en met 1954 uitsluitend uit vertegenwoordigers van de centrales van ambtenarenorganisaties. Het secretariaat van de Centrale Commissie voor Georganiseerd Overleg werd losgemaakt van de hoofdafdeling Overheidspersoneelszaken. De reden van deze reorganisatie was het niet optimaal functioneren van het georganiseerd overleg. Met name de leden van de Regeringsdelegatie hadden de schijn tegen hun persoonlijke mening naar voren te brengen. De commissie behandelde voortaan aangelegenheden van algemeen belang voor de rechtstoestand van de ambtenaren met inbegrip van de algemene regels volgens welke het personeelsbeleid zal worden gevoerd. Gesprekspartner werd de minister van Binnenlandse Zaken of zijn daartoe aangewezen plaatsvervanger.
In 1973 werd de commissie uitgebreid met vertegenwoordigers van het Ambtenarencentrum en de Centrale van Hogere Functionarissen bij Overheid en Onderwijs. In 1984 verdween de Rooms-Katholieke Centrale van Burgerlijke Overheids- en Semi-overheidspersoneel uit de commissie.
Centrum voor Arbeidsverhoudingen Overheidspersoneel (CAOP), 1989-
Het CAOP is als organisatie-eenheid ontstaan bij het ministerie van Binnenlandse Zaken in 1989. Het kwam voort uit het voormalige secretariaat Centraal Georganiseerd Overleg in Ambtenarenzaken dat aldaar al jaren bestond als afdeling onder het Directoraat-Generaal dat zich oa. bezighield met de onderhandelingen over de arbeidsvoorwaarden voor alle overheidspersoneel. Vooral na 1985 werden als gevolg van reorganisaties en instelling van nieuwe overlegorganen diverse secretariaten van overleg tussen de centrales van overheidspersoneel en de minister van Binnenlandse Zaken bij deze afdeling ondergebracht.
Geleidelijk ontstond bij deze overlegpartners behoefte aan onafhankelijke ondersteuning. Dit resulteerde in 1989 in plaatsing van de genoemde afdeling direct onder de Secretaris-Generaal van Binnenlandse Zaken en aanpassing van de naam in Centrum Arbeidsverhoudingen Overheidspersoneel. Om zijn onafhankelijke positie te benadrukken volgde in 1989 tevens huisvesting van het CAOP buiten het ministerie naar de Lange Houtstraat 7 in Den Haag.
In 1993 werd ingevolge de taakstelling die aan het ministerie van Binnenlandse Zaken was opgelegd eerst een fusie met het secretariaat ter ondersteuning van de Commissie voor Advies Bezwaren Functiewaardering (CABF) uitgevoerd, daarna werd een verzelfstandigingstraject ingezet. In verband met de personele uitbreiding die deze fusie tot gevolg had, is het CAOP in datzelfde jaar 1993 verhuisd naar de Lange Voorhout 13.
Op 1 januari 1995 is aldaar het huidige CAOP bij wet opgericht door de toenmalige minister van Binnenlandse Zaken Hans Dijkstal in samenspraak met de sociale partners om het overleg tussen werkgevers en werknemers in het publieke domein te ondersteunen.
Inmiddels is het CAOP uitgegroeid tot een kennis- en dienstencentrum en een ontmoetingsplatform voor een optimale ondersteuning van de sociale partners. De organisatie kent een toezichthoudende Bestuursraad die wordt samengesteld door de overkoepelende werkgevers- en werknemersorganisaties uit de publieke sector, met een onafhankelijke voorzitter.
Het CAOP is een netwerkorganisatie waar sociale partners elkaar kunnen ontmoeten. Een plaats waar nieuwe inzichten kunnen worden opgedaan op het gebied van de arbeidsmarkt en arbeidsverhoudingen. Door het brede pakket aan dienstverlening, de kennis en ervaring van de medewerkers gecombineerd met een grote netwerk in en buiten Den Haag is het CAOP de sparringpartner geworden voor vragen op het gebied van arbeidszaken in het publieke domein.
Geschiedenis van het archiefbeheer
Archief van de Centrale Commissie voor Georganiseerd Overleg in Ambtenarenzaken
De dossiers werden geordend op een doorlopend volgnummer. Wanneer een zaak, behandeld door de Regeringsdelegatie of besproken tijdens het informeel overleg, in behandeling kwam bij de Centrale Commissie voor Georganiseerd Overleg in ambtenarenzaken werden de stukken uit het archief van de Regeringsdelegatie of het archief van het informeel overleg gehaald en in het dossier van de Centrale Commissie voor Georganiseerd Overleg in ambtenarenzaken opgeborgen.
Vanaf 1962 werd er een nieuw registratiesysteem ingevoerd. De bescheiden van de Centrale Commissie voor Georganiseerd Overleg in ambtenarenzaken, haar afdelingen, het informeel overleg, de subcommissies en de Regeringsdelegatie werden voortaan in één agenda ingeschreven waarbij in het registratienummer het onderdeel werd aangegeven waarvan het stuk afkomstig of waarvoor het bestemd was.
Het archief, met uitzondering van het te vernietigen deel, is na de bewerking teruggestuurd naar het ministerie van Binnenlandse Zaken.
Het archief is in 1998 overgebracht naar het Algemeen Rijksarchief, thans Nationaal Archief.
Archief van het Centrum voor Arbeidsverhoudingen Overheidspersoneel (CAOP)
Het archief is ontstaan bij de verhuizing van het CAOP uit het gebouw van het ministerie van Binnenlandse Zaken naar het pand Lange Houtstraat 7 in 1989.
De gebruikte zaaknummering is gebaseerd op de zaaknummering die bij het secretariaat Centraal Georganiseerd Overleg in Ambtenarenzaken van toepassing was. Die zaaknummering is vanaf de 60-er jaren opgebouwd door voor elke voorstel van de zijde van de minister een nieuw zaaknummer aan te maken. Vanaf 1985 is de toepassing van die zaaknummering gewijzigd door voorstellen met een gelijke onderwerpsomschrijving onder hetzelfde zaaknummer onder te brengen.
Naast een zaaknummering wordt aan elke archiefstuk een briefnummering toegekend dat de volgorde van binnenkomst bij het CAOP aangeeft.
Het archief is in 2015 overgebracht naar het Nationaal Archief, als aanvulling op het archief van de Centrale Commissie voor Georganiseerd Overleg in Ambtenarenzaken.
De verwerving van het archief
Het archief is krachtens bepalingen van de Archiefwet overgebracht.
Inhoud en structuur van het archief
2.04
Inhoud
Het archief dat bij de CAS ter bewerking werd aangeboden bestond uit stukken van het ministerie van Binnenlandse Zaken en het Centrum voor Arbeidsverhoudingen Overheidspersoneel te Den Haag.
In het archief waren drie archiefvormers te onderscheiden namelijk:
de Centrale Commissie voor Georganiseerd Overleg in ambtenarenzaken
de Regeringsdelegatie
de Salariscommissie ad hoc.
Het archief van de Centrale Commissie voor Georganiseerd Overleg in ambtenarenzaken was niet compleet.
In de archieven werden ingekomen en minuten van uitgaande stukken, agenda's en notulen van vergaderingen, series dossiers en commissies aangetroffen, toegankelijk middels agenda's, dossierinventarissen en een kaartsysteem op de ingekomen en uitgaande stukken. In de oude dossierinventarissen is aangegeven of de dossiers bewaard, vernietigd of niet aangetroffen zijn.
Selectie en vernietiging
De selectie vond plaats aan de hand van de hoofdstukken I-IV van de vernietigingslijst van het ministerie van Bnnenlandse Zaken van 25 januari 1961, nr. 061/U138 en gewijzigd d.d. 14 juli 1967 en 26 juli 1987.
Het bestand te vernietigen bescheiden werd na toestemming van de betrokken instanties, conform de procedure zoals neergelegd in het Archiefbesluit 1968 afgevoerd naar Apeldoorn waar de vernietiging werd gerealiseerd door het Bureau Lignac en Levison BV.
De omvang van het totale archief bedroeg 101 meter. Na de bewerking van het archief resteerde er een te bewaren bestand van 58,75 meter, hetgeen een vernietigingspercentage van 41,8% opleverde.
Ordening van het archief
De begindatum van het archief is gesteld op 1 februari 1920, de datum waarop het instellingsbesluit van de Centrale Commissie voor Georganiseerd Overleg in ambtenarenzaken in werking trad. De eindcesuur is 31 december 1989 en werd bepaald doordat alle dossiers per genoemde datum waren afgesloten.
Aanwijzingen voor de gebruiker
Openbaarheidsbeperkingen
Volledig openbaar.
Materiële beperkingen
Aanvraaginstructie
Openbare archiefstukken kunnen online worden aangevraagd en gereserveerd. U kunt dit ook via de terminals in de studiezaal van het Nationaal Archief doen. Om te kunnen reserveren dient u de volgende stappen te volgen:
U maakt een profiel aan op www.gahetna.nl, en logt vervolgens in
Via de archiefinventaris (alleen de beschrijvingen met rode nummers) selecteert u het gewenste archiefstuk door op de knop 'Reserveren' te klikken
In het volgende scherm geeft u aan op welke dag u het archiefstuk wilt inzien
Indien u zich bevindt in de studiezaal en een tafelnummer heeft ontvangen kunt u dit nummer vermelden. Als u geen tafelnummer heeft kunt u tafelnummer 777 laten staan
Vervolgens bevestigt u uw reservering door deze te versturen.
Verwant materiaal
Beschikbaarheid van kopieën
Verwante archieven
Als gevolg van de tweeledige taak van het Centraal Bureau van Voorbereiding voor ambtenarenzaken, wat de taakvoorganger is van de hoofdafdeling Overheidspersoneelszaken bevinden zich de archiefbescheiden over dezelfde onderwerpen in het archief van de hoofdafdeling Overheidspersoneelszaken van het ministerie van Binnenlandse Zaken:
2.04.59 - Ministerie van Binnenlandse Zaken: Hoofdafdeling Overheidspersoneelszaken en taakvoorgangers, 1917-1959; Centraal Orgaan voor Personeelsaangelegenheden, 1946-1959
Bijlagen
Bijlage I: trefwoordenlijst op de dossiers van de inv.nrs. 122-190
Trefwoordenlijst op de dossiers van de Centrale Commissie voor Georganiseerd Overleg in ambtenarenzaken (geordend op volgnummer) over de periode 1920-1969, inv.nrs. 122-190
A.B.P., financiële positie 0358
A.M.v.B., vaststelling (art. 3) 0158
A.O.B., algehele wijziging 0480
A.O.B., wijziging (art. 60) 0365
A.O.B., wijziging (burgerlijke/militaire beloning) 0032
A.O.B., wijziging (ontslagrechtbepalingen) 0178
A.O.B., wijziging (regeling vakantie-uitkering) 0128
A.O.B., wijziging (spaarregeling) 0132
A.O.B., wijziging (vakantie en vakantie-uitkering) 0496
A.R.A.R., algehele wijziging 0480
A.R.A.R., herziening (art. 113-129) 0366
A.R.A.R., toepassing (art. 13a, jo. 11) 0626
A.R.A.R., toepassing (art. 31, lid 2) 0187
A.R.A.R., toepassing (art. 47) 0171
A.R.A.R., wijziging (art. 102) 0365
A.R.A.R., wijziging (burgerlijke/militaire beloning) 0032
A.R.A.R., wijziging (hoofdstuk 2) 0274
A.R.A.R., wijziging (hoofdstuk 8) 0450
A.R.A.R., wijziging (ontslag voorschrift huwende ambtenares) 0379
A.R.A.R., wijziging (ontslagbepalingen) 0489
A.R.A.R., wijziging (regeling vakantie-uitkering) 0128
A.R.A.R., wijziging (salarissen) 0146
A.R.A.R., wijziging (spaarregeling). 0132
A.R.A.R., wijziging (vakantie en vakantie-uitkering) 0496
Administratief personeel P.T.T., bezoldiging 0264
Amanuenses, salarissen 0227
Ambtenaren, aanstelling 0274
Ambtenaren, cumulatie weduwenpensioen/kindertoelage 0282
Ambtenaren, geneeskundige behandeling 0409
Ambtenaren, interimregeling ziektekosten 0012 0081 0256 0416 0584 0621
Ambtenaren, neveninkomsten 0348
Ambtenaren, opleiding 0100
Ambtenaren, rangen 0545
Ambtenaren, salarismaatregel 0492
Ambtenaren, salarissen 0036 0074 0215 0333 0370
Ambtenaren, status a0593
Ambtenaren, vakantie-oorden 0337
Ambtenaren, vakantie-uitkering 0320
Ambtenaren van de waarborg, salarissen a0159
Ambtenarenorganisaties organen, publicaties 0228
Ambtenarenwet 1929, wijziging (art. 119) 0559
Ambtenares (gehuwde), buitengewoon verlof 0217
Ambtenares (gehuwde), rapport commissie 0072
Ambtswoningen, belastingheffing 0608
Analisten, functies 0311
Analytisch personeel, salarissen 0229
Arbeidsbureaus, bezoldiging directeuren 0216
Arbeidscontractanten, aanstelling 0122 0239
Arbeidscontractanten, rechtspositie 0541
Arbeidscontractanten, salarissen 0346
Arbeidscontractanten, wachtgeldregeling 0151
Artillerie-inrichtingen, instelling 0285
Artillerie-inrichtingen, pensioenregeling 0206
Artillerie-inrichtingen, personeelsstatus 0200
Assistenten van de waarborg, bezoldiging 0159
B.B.B.R.A. 1948, t.b.v. Algemene Inspectiedienst 0237
B.B.B.R.A. 1948, toepassing (art. 6). 0292
B.B.B.R.A. 1948, uitbreiding (art. 21) 0065
B.B.B.R.A. 1948, wijziging 0046 0077 0090 0174 0278
B.B.B.R.A. 1948, wijziging 0315 0339 0455 0520
B.B.B.R.A. 1948, wijziging (laboratoriumrangen) 0047
B.B.B.R.A. 1948, wijziging (salarisregeling onderwijzend personeel) 0196
B.B.B.R.A. 1948, wijziging (salarissen) 0146
B.C. van overleg (dep. van L.V.V.), instelling 0459
B.C. van overleg (Min. van Marine), instelling 0463
Besluit Bekwaamheidseisen politie 1958, wijziging 0585
Besluit buitengewoon lager onderwijs 1949, wijziging (salarissen) 0146
Besluit op de Loonbelasting 1940, toepassing (art. 10, 1e lid) 0222
Besluit plaatselijk vervoer en verblijf, toepassing 0364
Bestuursambtenaren (hogere), proefopleiding 0102
Bezoldigingsregeling leerlingverplegenden 1954, herziening 0493
Bijstandscorps voor Ned. Nieuw Guinea, instelling 0604
Brandweersalarissen 1957, herziening 0404
Buitendienst-assistenten, bezoldiging 0371
Buitendienst (personeel), positie 0318
Burgerlijk rijkspersoneel, financiële positie 0098
Burgerpersoneel (Min.v.Def.), salarissen 0602
C.C.G.O., benoeming 0002
C.C.G.O. P.T.T., toelating ambtenarencentrum 0233
C.C.G.O. P.T.T., toelating Centrale van Hogere Rijksambtenaren 0233
C.C.G.O., toelating Ambtenarencentrum 0009
C.C.G.O., toelating Centrale van Hogere Rijksambtenaren 0009
Centraal Bureau van Voorbereiding voor Ambtenarenzaken 0001
Chauffeurs, gedragslijn 0384
Chauffeurs, vergoeding extra-diensten 0108
Commissie personeelsfondsen, rapport 0114
Commissie van Loondeskundigen, rapport 0308
Commissie van overleg (Min. v. Oorlog), instelling 0367
Compensatie-regeling, i.v.m. nieuwe spaarregeling 0165
Controleurs leerlingstelsels, bezoldiging 0352
Controleurs Plantenziektenkundige Dienst Wageningen, beloning 0095
Dienstcommissies, personeelsvertegenwoordiging 0528
Diensttijd, verlof 0361
Diensttijdtoeslag, toekenning 0360
Directeuren V.H.M.O., salarissen a0092
Feestdagen (nationale), viering 0079
Feestdagen, funktioneren rijksdiensten 0005
Forensen, diensttijd 0191
Formatiebesluit, toepassing (art. 6 en 7) 0626
G.V.P. 1951, wijziging 0109
G.V.P., wijziging besluit 0397
G.V.P.-premie (1960) 0572
Geheimhoudingsplicht, publicaties 0314
Gemeentepolitie, ambtenarenreglement 0023 0198 0304
Gemeentepolitie, salarissen 0303
Geneeskundigen (keurende), honoraria 0031
Georganiseerd overleg onderwijzers, reorganisatie 0641
Gepensioneerden, aanpassingstoeslagwet 0167
Gepensioneerden, bijslag op pensioen en verhoging kindertoelage 0453
Gepensioneerden, maatregelen per 1-4-1960 0588
Gepensioneerden, pensioenverhoging 0131
Gepensioneerden, uitkering over 1955-1957 0385
Gevangenispersoneel, salariëring 0398
Gratificaties (ambtsjubilea), wijziging 0234
Handwerkleraressen (M.O.), salarissen 0466
Herzieningsbesluit 1957 0407
Hoofdcontroleurs (a), bezoldiging 0437
Huurcompensatie, regeling 0509
Huwelijkstoelage, voorstel (verlaging leeftijdsgrens) 0075
Ideeënbus (Rijksdienst), regeling 0028
Ingenieurs-verificateurs (Kadaster), positie 0443
Inspecteurs V.H.M.O., salarissen 0214
Jeugdleiders, verlof 0263
Jubileumgratificatie, diensttijd v.m. Ned. Indië 0434
Kamppersoneel (dir. arbeidsvoorzieningen Soza), positieregeling 0468
Kinderbijslagwet, kinderbijslagregeling 0313
Kindertoelage, coördinatievoorstel a0065
Kindertoelage, garantiebepaling 0253
Kindertoelage, progressieve matregelen 0113
Kindertoelageregeling, wijziging leeftijdsgrens 0327
Kindertoelagewet voor gepensioneerden, wijziging 0131 0267
Kleuterleidsters (docenten opleidingsscholen), salarisregeling 0564
Kleuterleidsters, bezoldiging 0345 0654
Kleuterleidsters, ontwerp-besluit (georganiseerd overleg) 0307
Kleuteronderwijs, verlofbesluit 0350
Kleuteronderwijs, wachtgeld- en uitkeringsregeling 0412
Kweekschoolleerlingen, beloningen 0268
Landbouw, instelling bedrijfschap 0022
Landbouwonderwijs (leraren en directeur), salarisverbetering 0162
Landmeetkundige ambtenaren (kadaster), salarissen 0289
Leerkrachten (nijverheidsonderwijs), salarissen 0524
Leraren (V.H.M.O.), salariëring 0512
Leraren V.H.M.O., salarissen a0092
Lonen, berekening a0595
Loodswezen, bezoldiging 0306
Marine commandeurs a0306
Militaire weduwenwet, gelijkstelling wachtgeld 0516
Nijverheidsonderwijs (Cie. van Overleg), toelating N.O.V. 0236
Nijverheidsonderwijs, uitkeringsregeling 0369
Non-activiteitswet 1923, wijziging 0657
Noodwachtambtenaren, rechtspositie 0541
Noodwachtambtenaren, salarissen 0477
Noodwachten, wet 0007 0053 0064 0589
Onderwijzend personeel (kweekscholen), salarisregeling 0357
Onderwijzend personeel, commissies van overleg 0280
Onderwijzend personeel, gemeenteclassificatie 0620
Onderwijzend personeel, salarissen 0013 0092 0515 0644
Onderwijzeressen (kleuteronderwijs), ambtenaarschap 0449
Onderwijzers (tijdelijke), rechtspositie 0164
Onderwijzers, jubileumgratificatie 0135
Onregelmatigheids- en continutoeslagen 0265
Ontslagrechtbepalingen, wijziging 0178
Organisatiewet Sociale Verzekering, wijziging (art. 65) 0121
Ouderdomsverzekering, ontwerp van wet (aanspraak overheidspensioen) 0309
Overheidspensioen, toepassing van de wet van 20-12-'56 (art. 2) 0534
Overheidspersoneel, bezoldiging 0117 0129 0212 0213 0401
Overheidspersoneel, financiële positie b0325